# 应收账款期后收回，原计提的坏账准备在哪期转回？

提问人：注会小兵 时间：2019-01-25 16:36:57
求助陈版主，企业 2015 年其他应收款--A 1500 万元，账龄 5 年，全额计提坏账， 2019 年 1 月中旬，全额收回 A 的欠款 1500 万元， 2018 年财务报告还未批准报出，请问， 1500 万元收回事项，是否可以认定为 2018年财报的期后调整事项， 2018 年将 2015 年全额计提的 1500 万元的坏账转回？

回答人：chenyiwei
为何以前年度全额计提准备的款项，后来又能够全额收回？请首先核实具体原因，排除本企业关联方向债务人提供资金等非正常情况。在此基础上，考虑导致债务人偿债能力回升的因素在以前是否已经存在，考虑该事项对2018 年末坏账准备计提的影响。